臺灣高等法院民事裁定
109年度聲字第162號

聲  請  人  蘇王銀粉




相  對  人  真鑽新第大廈管理委員會


法定代理人  楊文豪  
上列聲請人因與相對人間請求拆屋還地等再審之訴事件，聲請停
止強制執行，本院裁定如下： 
    主  文
聲請駁回。
    理  由
一、聲請意旨略以：聲請人與相對人間請求拆屋還地等事件，經
    本院107年度重上字第687號確定判決（下稱系爭確定判決）
    後，因聲請人發現未經斟酌之證物，於民國109年2月3日提
    起再審之訴，現由鈞院以109年度重再字第5號審理中，惟相
    對人持系爭確定判決為執行名義，聲請臺灣臺北地方法院（
    下稱臺北地院）109年度司執字第14270號拆屋還地等強制執
    行事件，該法院已告知聲請人將現場履勘並測量界定拆除點
    ，如不予停止執行，屆期恐使聲請人受有拆屋等無法回復之
    損害。爰依強制執行法第18條第2項規定，聲請准予裁定供
    擔保停止系爭確定判決之執行等語。
二、按強制執行法第18條第1項明示以不停止執行為原則，同條
    第2項所以例外規定得停止執行，係因再審之訴等訴訟如果
    勝訴確定，據以強制執行之執行名義將失其效力，為避免債
    務人發生難以回復之損害，故於受訴法院認有必要時，得裁
    定停止執行。如果受訴法院認無必要，僅因債務人聲明願供
    擔保，亦須裁定停止執行，無異許可債務人僅憑一己之意思
    ，即可達到停止執行之目的，不僅與該條所定原則上不停止
    執行之立法意旨有違，且無法防止債務人濫行訴訟以拖延執
    行。故應認為縱債務人聲明願供擔保，仍須受訴法院認有必
    要者，始得裁定停止執行。倘繼續執行仍無害債務人或第三
    人之權利者，難認有停止執行之必要（最高法院98年度第3
    次民事庭會議(二)決議、101年度台抗字第787號裁定意旨參
    照）。又所謂必要情形，由法院依職權裁量定之，法院為此
    決定，應就強制執行法第18條第2項所列訴訟在法律上是否
    顯無理由，以及如不停止執行，將來是否難於回復執行前之
    狀態，暨倘予停止執行，是否無法防止債務人濫行訴訟以拖
    延執行，致債權人之權利無法迅速實現等各種情形予以斟酌
    ，以資平衡兼顧債務人及債權人雙方之利益。
三、經查，相對人所持執行名義之系爭確定判決，係命聲請人將
    系爭共有土地上之地上物（採光罩）拆除，並將該土地返還
　　真鑽新第大廈全體區分所有權人，並給付相對人新臺幣（下
    同）136萬4,673元之執行。關於金錢債權部分已執行107萬0
    ,068元完畢，有上開執行卷可稽。而聲請人以系爭確定判決
    有民事訴訟法第496條第1項第13款再審事由提起再審之訴，
    業經本院以109年度重再字第5號判決認其再審之訴顯無理由
    予以駁回在案。上開地上物（採光罩）拆除及金錢債權尚未
    執行完畢部分，聲請人未釋明有何如不停止執行，將來難於
    回復執行前之狀態，以供本院審酌。又審酌系爭採光罩係架
    設於既有圍牆上方而占用系爭共有土地。系爭共有土地為系
    爭大廈全體區分所有權人共有，其設置除為法定空間外
　  ，係為地下室發電機設備提供通風排氣之用，倘停止系爭執
　　行程序，將影響相對人全體區分所有權人之安全。依上說明
    ，聲請人停止執行之聲請，為無理由，不應准許。
四、據上論結，本件聲請為無理由，爰裁定如主文。
中　　華　　民　　國　　109 　年　　8 　　月　　25　　日
                  民事第一庭    
                        審判長法  官  吳光釗
                              法  官  鄧晴馨
                              法  官  曾錦昌
正本係照原本作成。
如不服本裁定，應於收受送達後10日內向本院提出抗告狀，並應
繳納抗告費新臺幣１千元。
中　　華　　民　　國　　109 　年　　8 　　月　　25　　日
　　　　　　　　　　　　　    書記官  高婕馨